臺灣臺北地方法院刑事判決　　　　　　　96年度易字第1192號
公　訴　人　臺灣臺北地方法院檢察署檢察官
被　　　告　乙○○原名林淑香.
輔　佐　人　甲○○
指定辯護人　本院公設辯護人　丙○○
上列被告因竊盜等案件，經檢察官聲請簡易判決處刑（96年度偵
字第7182號），本院認不宜以簡易判決處刑，改依通常程序審理
後，被告於準備程序進行中就被訴事實為有罪之陳述，經本院告
知簡式審判程序意旨，並聽取公訴人、被告及辯護人之意見後，
本院合議庭裁定改由受命法官獨任依簡式審判程序審理，並判決
如下：
    主  文
乙○○竊盜，累犯，處拘役拾日，如易科罰金以新臺幣壹仟元
折算壹日；減為拘役拾伍日，如易科罰金以新臺幣壹仟元折算壹
日。又意圖為自己不法之利益，以無線方式盜用他人電信設備通
信，累犯，處有期徒刑肆月，如易科罰金以新臺幣壹仟元折算壹
日；減為有期徒刑貳月，如易科罰金以新臺幣壹仟元折算壹日。
    事  實
一、乙○○曾於民國九十四年間因違反電信法等案件，經臺灣基
    隆地方法院以九十四年度簡上字第九０號判處有期徒刑三月
    ，應於刑之執行完畢後令入相當處所施以監護八月確定，有
    期徒刑部分並於九十五年四月七日易科罰金執行完畢。詎仍
    不知悔改，竟基於意圖為自己不法所有之犯意，於九十五年
    十一月二十四日下午三時至五時間某時，至丁○○所任職位
    於臺北市○○區○○街十七號之「千琪鞋業」二樓員工休息
    室內，趁丁○○接待客人無暇注意之際，徒手竊取丁○○置
    於該處皮包內之行動電話一支（SHARP 牌WX-T91型號、序號
    00000 0000000000號，丁○○搭配使用之手機門號為000000
    0000），得手後隨即離去。乙○○又另行意圖為自己不法之
    利益，自同日下午五時至五時三十一分止，在台北火車站附
    近持上述竊得之手機與其內所附之SIM 卡，接續撥打電話共
    六通，而盜用丁○○之電信設備，嗣經丁○○報警後始循線
    查悉上情。
二、案經臺北市政府警察局萬華分局報告臺灣台北地方法院檢察
    署檢察官偵查後聲請簡易判決處刑。
    理  由
一、本案被告乙○○所犯之罪，並非法定刑為死刑、無期徒刑或
    最輕本刑三年以上有期徒刑之罪，亦非高等法院管轄第一審
    之案件，其於本院準備程序中就被訴事實已為有罪之陳述，
    本院合議庭乃裁定改由受命法官獨任進行簡式審判程序。又
    簡式審判程序之證據調查，依刑事訴訟法第二百七十三條之
    二規定，不受同法第一百五十九條第一項審判外陳述排除之
    限制，再被告對於卷內之各項證據，亦不爭執證據能力，故
    卷內所列之各項證據，自得作為證據，先予敘明。
二、前述竊盜及盜用他人電信設備通訊之犯罪事實，業經被告乙
    ○○於本院審理時坦承不諱，並經丁○○具結證述其於上開
    時、地手機遭竊，但皮包內其餘物品並未遭竊等情明確；又
    被告竊得該手機後，有持該手機及其內門號撥打電話予案外
    人黃偉傑，隨後即在台北車站附近與黃偉傑見面乙節，並經
    黃偉傑於偵訊時具結證述詳盡。此外，復有贓物認領保管單
    、扣押物品目錄表、被告使用之0000000000號門號通聯紀錄
    、序號為000000000000000號之行動電話通聯紀錄、黃偉傑
    使用之000 0000000號門號通聯紀錄各一份及贓物照片三張
    在卷可稽，足見被告前開自白確與事實相符，應堪採信。故
    本件事證明確，被告犯行堪以認定。
三、核被告乙○○所為，係犯刑法第三百二十條第一項之普通竊
    盜罪及電信法第五十六條第一項之盜用他人電信設備罪。被
    告前後六次盜用丁○○之手機門號撥打電話之行為，係於同
    一日在半小時內於台北車站附近所為，時間、地點均具有密
    接之關係，且係利用同一竊盜手機之機會所為，犯罪目的與
    侵害法益同一，應屬接續犯。被告所犯上述兩罪，犯意各別
    ，行為互殊，應予分論併罰。再被告有如事實欄所載之犯罪
    科刑執行情形，有臺灣高等法院被告前案紀錄表一份在卷可
    查，其於有期徒刑執行完畢後五年內，再故意觸犯本案有期
    徒刑以上之罪，為累犯，應依刑法第四十七條第一項規定加
    重其刑。再被告雖提出行政院退除役官兵輔導委員會臺北榮
    民總醫院門診記錄、衛生署基隆醫院九十六年五月三十一日
    診斷證明書、長庚紀念醫院九十六年六月一日診斷證明書、
    衛生署桃園醫院九十六年五月三十日診斷證明書，表示其有
    精神上之疾病，惟觀諸上開診斷證明書上之記載，可知被告
    曾因陣發性精神病症狀合併法律問題而於九十五年四月二十
    六日至衛生署桃園醫院求診，持續治療至九十五年十二月二
    十日止，復因解離症、疑似精神分裂症於九十六年五月二十
    三日至衛生署基隆醫院精神科初診，另長庚紀念醫院則認被
    告患有「疑情感性精神分裂症」，需要長期藥物追蹤治療等
    情，但被告於案發前既持續至衛生署桃園醫院就診約半年以
    上，且係因前案被判處施以監護八月，故就精神病症與法律
    方面均持續至醫院接受輔導治療，可見被告於案發時精神狀
    況及法治觀念均較前案行為時健全；再參酌被告於警詢時否
    認犯行，表示扣案手機是黃偉傑交付給伊，嗣經檢察官進一
    步詢問，方表示手機係其自行拾獲，並稱警詢時因伊有前科
    ，會害怕，故表示是黃偉傑交付；嗣後並供稱其尚有兩件案
    子在偵查中，而與其前案紀錄表顯示之資料相符（偵查卷第
    五二、五四頁），可見被告對於事物之理解能力及可能負擔
    之法律責任，實係有所認識且知迴避以圖卸責，自難認定被
    告於本案行為時之精神狀態或心智能力有何顯較常人減低之
    情形，故本案並無減輕其刑之必要。爰審酌被告罹有前述精
    神疾病，思慮未能周詳，而其犯罪手段與犯罪所得尚屬輕微
    ，且其犯後終能坦承犯行，態度尚可等一切情況，分別量處
    如主文所示之刑，並諭知易科罰金之折算標準。末按，中華
    民國九十六年罪犯減刑條例於九十六年六月十五日通過，並
    自九十六年七月十六日開始施行，查被告之犯罪行為係在九
    十六年四月二十四日以前所為，且經本院宣告有期徒刑一年
    六月以下之刑，而無前述條例第三條規定不予減刑之情形，
    合於減刑之條件，應依該條例第二條第一項第三款規定分別
    減其刑期如主文所示，並諭知易科罰金之折算標準。
據上論斷，應依刑事訴訟法第二百七十三條之一第一項、第二百
九十九條第一項前段，電信法第五十六條第一項，刑法第十一條
前段、第三百二十條第一項、第四十七條第一項、第四十一條第
一項前段，刑法施行法第一條之一，中華民國九十六年罪犯減刑
條例第二條第一項第三款、第七條第一項、第九條，判決如主文
。
本案經檢察官張友寧到庭執行職務。
中　　華　　民　　國　　96　　年　　8 　　月　　6 　　日
　　　　　　　　　刑事第三庭    法　官　游士珺
上正本證明與原本無異。
如不服本判決，應於判決送達後10日內向本院提出上訴狀（應抄
附繕本）。告訴人或被害人如對於本判決不服者，應具備理由請
求檢察官上訴，其上訴期間之計算係以檢察官收受判決正本之日
期為準。
                                書記官  林素霜
中　　華　　民　　國　　96　　年　　8 　　月　　7 　　日
附錄本案論罪科刑法條全文
中華民國刑法第320條
意圖為自己或第三人不法之所有，而竊取他人之動產者，為竊盜
罪，處5年以下有期徒刑、拘役或5百元以下罰金。
意圖為自己或第三人不法之利益，而竊佔他人之不動產者，依前
項之規定處斷。
前二項之未遂犯罰之。
電信法第56條
意圖為自己或第三人不法之利益，以有線、無線或其他電磁方式
，盜接或盜用他人電信設備通信者，處5年以下有期徒刑，得併
科新台幣150萬元以下罰金。
意圖供自己或第三人盜接或盜用他人電信設備通信，而製造、變
造或輸入電信器材者，處1年以上7年以下有期徒刑，得併科新台
幣3百萬元以下罰金。意圖供第三人盜接或盜用他人電信設備通
信，而販賣、轉讓、出租或出借電信器材者，亦同。
意圖供自己或第三人犯罪之用而持有前項之電信器材者，處3年
以下有期徒刑，得併科新台幣50萬元以下罰金。
第 1 項及第 2 項之未遂犯罰之。
